Paulo Cesar Avelino

50 anos – Casado - Brasileiro Rua Jacarezinho 233, apt 28 Carapicuíba, SP Fone: (11) 4183-5233 Cel: (11) 98412-4432

E-mail: avelino.pc@hotmail.com avelino.pchotmail@gmail.com

QUALIFICAÇÃO PROFISSIONAL

Experiência na área comercial em loja de departamento. Conhecimento em todas as operações de estoques a armazenagem de mercadorias em loja e centro de distribuição. Experiência em inventário, organização de estoques e conferência de mercadorias.

HISTÓRICO PROFISSIONAL

FADEL SERVIÇOS LOGÍSTICOS LTDA

2016 - 2020

- Supervisor de Armazém

DISTRIBUIDORA DE BEBIDAS CERVILLE LTDA

2009 - 2016

- Conferente

Responsável pela conferência; Recebimento e expedição de produtos (entrada e saída).

METROPOLITAN LOGÍSTICA COML LTDA

2008 - 2009

- Ajudante e Conferente

Responsável pela conferência e envio de mercadorias para as lojas

CDSP - CENTRO DE DISTRIBUIÇÃO - LOJAS AMERICANAS S/A TAMBORÉ

1997 - 2008

- Operador de estoque III – Líder e Conferente

Responsável pela conferência de envio de mercadorias desde a ida dos produtos para as lojas até o recebimento das mesmas no CD. Atuava na operação e toda rotina de logística entre CD e lojas. Atendimento na separação de mercadorias para as lojas. Liderança na área de operação de estoque e inventários.

LOJAS AMERICANAS S/A - OSASCO

1992 - 1997

- Operador Comercial

Abastecimento de mercadorias/organização de estoques e experiência em inventários.

IND. DE LATICÍNIOS GUAÇUÍ LTDA

1989 - 1991

- Auxiliar de Indústria Geral

FORMAÇÃO ACADÊMICA / ATIVIDADES EXTRACURRICULARES

FORMAÇÃO ACADÊMICA:

Ensino Médio Incompleto

CURSOS:

Microsoft Word, Microsoft Excel, Microsoft Power Point